【裁判字號】    95,交聲,539
【裁判日期】    951219
【裁判案由】    違反道路交通管理處罰條例聲明異議
【裁判全文】
臺灣桃園地方法院交通事件裁定         95年度交聲字第539號
原處分機關  交通部公路總局台北區監理所板橋監理站
異  議  人
即受處分人  甲○○
上列受處分人因違反道路交通管理處罰條例案件，對於交通部公
路總局臺北區監理所板橋監理站95年6 月2 日所為之處分 (原處
分案號：板監裁字裁41—DB0000000 號裁決書），聲明異議，本
院裁定如下：
    主  文
異議駁回。
    理  由
一、原處分及舉發意旨略以：受處分人即異議人甲○○所有之JC
    9 －631 號重型機車於民國95年1 月25日17時許，在桃園縣
    桃園市○○路75號前有違規停車之事實，舉發機關桃園縣政
    府警察局交通隊員警依同條例第56條第1 項第1 款之規定，
    逕行以桃警局交字第DB0000000 號舉發違反道路交通管理事
    件通知單，對異議人為逕行舉發，原處分機關乃依據舉發事
    實，依同條例第56條第1 項第1 款之規定裁罰異議人新台幣
    （下同）1,200 元罰鍰。
二、異議意旨略以：異議人於95年1 月25日係將伊騎乘之JC9 －
    631 號重型機車停放於桃園市○○路75號土地銀行前之騎樓
    ，但因當時有人違規擺設地攤，將其機車移位，導致該機車
    違規停放於人行道上而被拖吊，事後其常至該處觀看，發現
    每天有多輛機車停放於人行道上，顯見該處並未禁止停放機
    車，且舉發當日晚上大約10時左右均有他人在該處擺設地攤
    ，並非如桃園縣政府警察局桃警交字第0950015439號函所言
    ：「當時騎樓未見有擺攤之攤販」，況土地銀行應有監視錄
    影帶可採證等語云云。
三、本件異議人雖係於95年6 月5 日收受原處分機關所為前開裁
    決書之送達後，遲至95年10月23日始向台北區監理所板橋監
    理站具狀聲明異議，此有交通部公路總局台北監理所板橋監
    理站送達證書及台北區監理所板橋監理站收文章戳在卷可資
    佐證（見本院卷第8 頁、第3 頁），然查異議人於95年6 月
    6 日、同年月22日分別以交通違規陳述單及查詢單、函文記
    載不服之理由，提出於原處分機關（見本院卷第18頁、第14
    頁），並經原處分機關於同年6 月27日以北監板四字第0958
    102905號函轉桃園縣政府警察局交通隊表示意見，嗣經桃園
    縣政府警察局於95年9 月18日以桃警交字第0950015439號函
    覆原處分機關，原處分機關再於95年10月2 日以北監板四字
    第0959107738號函覆異議人，此有前開書函、陳述單、送達
    回證附卷可稽，而該份「陳述單」之名稱雖非使用「聲明異
    議狀」，惟細觀該份陳述單已記載：未收到紅單、照片，本
    身未曾在桃園市○○路31號停車過等語，表示異議人已對原
    處分機關所為之裁決不服，原處分機關誤依一般申述程序處
    理而函請原舉發單位查處，並不影響異議人對原裁決聲明不
    服之真意。是應可認異議人已於收受原裁決書（即95年6 月
    5 日）後20日法定期間內之95年6 月6 日具狀對原裁決書表
    示不服，合先敘明。
四、按「汽車臨時停車時，應依左列規定：一橋樑、隧道、圓環
    、障礙物對面、鐵路平交道、人行道、行人穿越道、快車道
    等處，不得臨時停車」、「汽車駕駛人停車時，在禁止臨時
    停車處所停車，處600 元以上1,200 元以下罰鍰，道路交通
    安全規則第111 條第1 項第1 款、道路交通管理處罰條例第
    56條第1 項第1 款分別定有明文。又人行道者，指為專供行
    人通行之騎樓、走廊，及劃設供行人行走之地面道路，與人
    行天橋及人行地下道，道路交通管理處罰條例第3 條第3 款
    亦有規定；另機器腳踏車違反道路交通管理處罰條例第56條
    第1 項第1 款之規定，逾越應到案期限30日以上，繳納罰鍰
    或逕行裁決處罰者，統一裁罰1,200 元，違反道路交通管理
    事件統一裁罰基準表亦有明定。
五、經查：異議人雖以前揭情詞辯稱，惟本件異議人將其所有之
    車牌號碼JC9 —631 號重型機車停放於未設置機車停車格之
    鋪設紅磚人行道上，經證人即執行本件舉發之員警陳志漢於
    本院審理中結證：本件當日是在桃園市○○路75號前面執行
    違規拖吊，發現異議人所有之機車停放在人行道上，依法執
    行拖吊工作，現場並有拍照存證等語（參本院卷第33頁），
    並有舉發違規現場照片1 張在卷可稽（見本院卷第12頁），
    是異議人所有之JC9 －631 號重型機車於員警取締時，確係
    停放在人行道上之事實，應堪認定。至異議人雖另辯稱：係
    攤販移車云云，惟人行道包含專供行人通行之騎樓、走廊，
    及劃設供行人行走之地面道路，縱異議人所述為真，依異議
    人所述其原本係停放在人行道前之騎樓，亦屬禁止停車之處
    所，是異議人上揭所稱，自屬推託之詞，當無可採。
六、綜上所述，異議人確有前述「在禁止臨時停車處所停車」之
    交通違規事實，其事證已臻明確，應堪認定。從而認原處分
    機關依道路交通管理處罰條例第56條第1 項第1 款之規定，
    裁處異議人罰鍰900 元，核無不當。異議人聲明異議為無理
    由，應予駁回。
據上論斷，應依道路交通管理處罰條例第87條第2 項，道路交通
案件處理辦法第19條，裁定如主文。
中    華    民    國    95    年    12  月     19     日
                        交通法庭  法  官  張淑華
以上正本證明與原本無異。
如不服本裁定，應於送達後5 日內，以書狀敘明理由，向本院提
出抗告狀。
                                  書記官  郭中明
中    華    民    國    95    年    12    月   19     日


司法院資訊處製作；財團法人民間司法改革基金會備份。
